---
title: |
  Kompetenzen im Geschichtsstudium
subtitle: "Umfrage unter BA-Studierenden an der UZH"
author: "Dr. Eva Brugger (@labruggere), Jonas Plüss (@JoPluess)"
institute: "Universität Zürich"
date: "02. November 2020"
output:
  xaringan::moon_reader:
    css: ["robot-fonts","more.css"]
    lib_dir: libs
    nature:
      highlightStyle: github
      highlightLines: true
      countIncrementalSlides: false
      ratio: '16:9'
      beforeInit: "https://platform.twitter.com/widgets.js"
---


```{r, echo=FALSE, message=FALSE, warning=FALSE}
library(data.table)
library(quanteda)
library(ggplot2)
res <- fread("../data/responses.csv")
names(res) <- c("timestamp",
                "prepare",
                "reading",
                "foreign",
                "team",
                "critique",
                "self",
                "research",
                "missing",
                "school")

# For later use with visualization
res_num <- res[, .SD,
               .SDcols = sapply(res, is.numeric)]
res_num[,id := 1:nrow(res_num)]
res_m <- melt(res_num,id.vars = "id")
avg <- res_m[, list(avg = mean(value)), variable]




```

## Umfrage

- Onlineumfrage unter BA-Studierenden der UZH im HS 2020
- 58 Teilnehmer*innen
- Umfragezeitraum: 1.-10. Oktober 2020



---


## Kompetenzen

Kompetenzen | Mittelwert
 -------- |  ----------
Vorbereitung |
Lesen | 
Lesen fremdsprachiger Texte |
Arbeiten im Team | 
Kritische Postitionen entwickeln|
Selbstständiges Arbeiten |
Forschungsfragen entwickeln |

---

## Durchschnittliche Einschätzung der an der Schule erworbenenen Fähigkeiten

```{r,echo=FALSE, warning=FALSE,message=FALSE}
gg_avg <- ggplot(data = avg)
gg_avg + geom_bar(aes(x = variable,
                      y = avg),
                  stat = "identity") +
  coord_flip() +
  theme_minimal() +
  theme(panel.grid.major.x = element_blank(),
        panel.spacing = unit(4, "lines"),
        text = element_text(size=15))

```


---


## Häufigkeiten der Antworten im Bezug auf Lesen

```{r, echo=FALSE, warning=FALSE, fig.width=15}
library(ggplot2)
gg_read <- ggplot(data = res_m[variable %in% c("prepare",
                                          "reading","foreign"),])
gg_read +
  geom_bar(aes(x = as.factor(value), fill = variable)) +
  facet_wrap("variable", nrow = 1) +
  theme_minimal() +
  theme(panel.grid.major.x = element_blank(),
        panel.spacing = unit(4, "lines"),
        legend.position = "none",
        text = element_text(size=15)) +
  scale_x_discrete(name ="Skill",
                   limits=factor(1:5)) +
  scale_fill_viridis_d()

```

---


## Häufigkeiten der Antworten im Bezug auf Arbeiten im Team

```{r, echo=FALSE, warning=FALSE, fig.width=15}
library(ggplot2)
gg_soft <- ggplot(data = res_m[variable %in% c("team", "critique","self"),])

gg_soft +
  geom_bar(aes(x = as.factor(value), fill = variable)) +
  facet_wrap("variable", nrow = 1) +
  theme_minimal() +
  theme(panel.grid.major.x = element_blank(),
        panel.spacing = unit(4, "lines"),
        legend.position = "none",
        text = element_text(size=15)) +
  scale_x_discrete(name ="Skill",
                   limits=factor(1:5)) +
  scale_fill_viridis_d()


```

---

## Häufigkeiten der Antworten im Bezug auf wissenschaftliches Arbeiten

```{r, echo=FALSE, warning=FALSE, fig.width=15}
library(ggplot2)
gg_soft <- ggplot(data = res_m[variable %in% c("research"),])

gg_soft +
  geom_bar(aes(x = as.factor(value), fill = variable)) +
  facet_wrap("variable", nrow = 1) +
  theme_minimal() +
  theme(panel.grid.major.x = element_blank(),
        panel.spacing = unit(4, "lines"),
        legend.position = "none",
        text = element_text(size=15)) +
  scale_x_discrete(name ="Skill",
                   limits=factor(1:5)) +
  scale_fill_viridis_d()


```
---


## Wordcloud


.center2[
```{r, echo=FALSE, message=FALSE, warning=FALSE}


words <- res$school[nchar(res$school) < 100 & nchar(res$school) > 0]
words <- gsub("und|unterricht|wissenschaften|bildnerisches","",
              do.call("c", strsplit(words,";")))
textplot_wordcloud(dfm(words, remove_punct = TRUE),
                   min_count = 1,
                   min_size = 2.5,
                   color = viridis::viridis(5))
```
]


---



## Qualitative Antworten: Was fehlt?


```{r, echo = FALSE}

out_text <- unique(res$missing[res$missing != ""])
out_stripped <- substr(out_text,1,95)
out_stripped[nchar(out_text) > 95] <- paste0(out_stripped[nchar(out_text) > 95],"[...]")
out_stripped


```


---
